最　高　行　政　法　院　裁　定
　　　　　　　　　　　　　　　　　　 96年度裁字第02736號
上　訴　人　大益投資股份有限公司
代　表　人　甲○○
被 上訴 人　財政部高雄市國稅局
代　表　人　楊文哉
上列當事人間因營利事業所得稅事件，上訴人對於中華民國95年
7月31日高雄高等行政法院95年度訴字第70號判決，提起上訴，
本院裁定如下：
　　主  文
上訴駁回。
上訴審訴訟費用由上訴人負擔。
　　理  由
按對於高等行政法院判決之上訴，非以其違背法令為理由，不得
為之，行政訴訟法第242條定有明文。依同法第243條第1項規定
，判決不適用法規或適用不當者，為違背法令；而判決有同條第
2項所列各款情形之一者，為當然違背法令。是當事人對於高等
行政法院判決上訴，如依行政訴訟法第243條第1項規定，以高等
行政法院判決有不適用法規或適用不當為理由時，其上訴狀或理
由書應有具體之指摘，並揭示該法規之條項或其內容；若係成文
法以外之法則，應揭示該法則之旨趣；倘為司法院解釋或本院之
判例，則應揭示該判解之字號或其內容。如以行政訴訟法第243
條第2項所列各款情形為理由時，其上訴狀或理由書，應揭示合
於該條項各款之事實。上訴狀或理由書如未依此項方法表明，或
其所表明者與上開法條規定不合時，即難認為已對高等行政法院
判決之違背法令有具體之指摘，其上訴自難認為合法。本件上訴
人對於高等行政法院判決上訴，係以：原審所引所得稅法施行細
則第48條之10第4項規定，將所得稅法第66條之9第2項第2款所稱
「彌補以往年度之虧損」，限制需為「實際彌補」以往年度之累
積虧損之數額，與所得稅法規定意旨不符，原判決適用法規不當
等語，為其理由。惟本件涉及行為時所得稅法第66條之9第2項第
2款部分，原判決已明：按「自八十七年度起，營利事業當年
度之盈餘未作分配者，應就該未分配盈餘加徵百分之十營利事業
所得稅，不適用第七十六條之一規定。前項所稱未分配盈餘，係
指經稽徵機關核定之課稅所得額，加計同年度依本法或其他法律
規定減免所得稅之所得額、不計入所得課稅之所得額、已依第三
十九條規定扣除之虧損及減除左列各款後之餘額：．．．二、彌
補以往年度之虧損。．．．」「本法第六十六條之九第二項第二
款所稱彌補以往年度之虧損，係指營利事業以當年度之未分配盈
餘實際彌補其以往年度累積虧損之數額。」分別為所得稅法第66
條之9第1項、第2項第2款及同法施行細則第48條之10第4項所明
定。所稱營利事業以「當年度之未分配盈餘」，係指營利事業「
帳載」之稅後盈餘，「實際彌補金額」，依公司法第20條、第22
8條、第230條規定，係指股東會議事錄或經股東會承認之盈餘分
配表，決議以未分配盈餘所得年度之稅後盈餘，彌補以前年度帳
載虧損之金額。又所得稅法第66條之9第2項第2款所稱應列為未
分配盈餘減項者，其用語又為「『彌補』以往年度虧損」，而非
僅為「以往年度虧損」，即指公司應有實際彌補行為而言。是上
訴人須以當年度之帳載未分配盈餘「實際彌補」其以往年度累積
虧損之數額，始能列為未分配盈餘之減項。惟查，上訴人於87年
度帳載已無盈餘可彌補虧損，則依前揭公司法規定，上訴人即無
從再提出虧損撥補議案，循彌補虧損程序提請股東會決議；是依
前開所述，本件當無所得稅法第66條之9第2項第2款所規範「彌
補以往年度虧損」以作為未分配盈餘減項適用之可能等情甚詳。
上訴意旨泛言其論斷適用法令不當，而未具體表明合於不適用法
規、適用法規不當、或行政訴訟法第243條第2項所列各款之情形
，難認對原判決之如何違背法令已有具體之指摘。依首揭說明，
應認其上訴為不合法。
據上論結，本件上訴為不合法，依行政訴訟法第249條第1項前段
、第104條、民事訴訟法第95條、第78條，裁定如主文。
中　　華　　民　　國　　96　　年　　11　　月　　15　　日
                  第二庭審判長法  官　鄭　淑　貞
                              法  官  黃　合　文
                              法  官　吳　明　鴻
                              法  官　鄭　小　康
                              法  官　帥　嘉　寶
以  上  正  本  證  明  與  原  本  無  異
中　　華　　民　　國　　96　　年　　11　　月　　16　　日
　　　　　　　　　　　　　　　書記官　郭　育　玎
